【裁判字號】    96,上,361
【裁判日期】    970624
【裁判案由】    選舉無效
【裁判全文】
臺灣高等法院臺中分院民事判決           96年度上字第361號
上  訴  人  辛○○○
法定代理人  丙○○
上  訴  人  甲○○
上列二人
訴訟代理人  丁○○    住彰化縣秀水鄉○○村○○街940號
被上訴人    庚○○    住彰化縣彰化市○○路546之1號
訴訟代理人  蕭慶鈴律師
上列當事人間請求確認選舉無效事件，上訴人對於中華民國96年
10月31日臺灣彰化地方法院96年度訴字第711號第一審判決提起上
訴，本院於97年6月10日言詞辯論終結，判決如下：
    主  文
原判決廢棄。
被上訴人於第一審之訴駁回。
第一、二審訴訟費用由被上訴人負擔。
    事實及理由
一、被上訴人起訴主張：上訴人辛○○○第十二屆主任委員即上
    訴人甲○○，決定於民國96年6月3日舉辦辛○○○第13屆委
    員及監察人選舉，因該選舉過程全由甲○○主導運作，故在
    選舉過程中，發生許多違反組織章程之情事，列舉如下：(一)
    依辛○○○組織章程第11條規定：「本堂管理委員會設管理
    委員9人（保括主任委員），由信徒所選任之委員任期4年，
    得連選連任之，主任委員得連選連任一次。信徒人數超過10
    0人以上時，每滿20人於次屆選舉時得增選委員一名，委員
    人數最多不得超過27人。」，然甲○○未經信徒大會決議，
    即擅於投票通知上記載應選委員13人、備取2人，未說明管
    理委員由9人增為13人之依據為何，且甲○○主導之選舉過
    程完全黑箱作業，擅作主張，沒有法源依據，事後並選出委
    員13人，違法情形明確。(二)又依辛○○○組織章程第12條規
    定：「‧‧‧信徒應親自投票不得委託他人代投。」，然選
    舉投票當時，現場之監視設備卻錄得有穿著白衣婦人吳李碧
    月有代信徒己○○投票之情形，投票過程有重大瑕疵存在，
    該次選舉應屬無效。(三)再依辛○○○管理委員會第13屆委員
    、監察選舉候選人名單之投票通知，已載明「不得以簽字或
    押指紋方式」領取選票，然監視設備卻錄得紅衣男信徒及黑
    衣女信徒未帶印章，選務人員卻讓其直接押指紋領取選票投
    票，此由簽到領票簿中，訴外人壬○○、戊○○、乙○○是
    以蓋指印方式領票即可證明，故投票過程顯有重大瑕疵存在
    ，故該次選舉應屬無效。(四)另主任委員及常務監察人之選舉
    ，已規定要攜帶身分證及私章，舉輕明重，委員選舉須攜帶
    身分證以明身分，然辛○○○管理委員會第13屆委員、監察
    選舉候選人名單之投票通知，僅記載信徒須攜帶信封、及印
    章領取選票，如此將產生極大流弊，應屬無效。又該次選舉
    當選者與落選者間，票數只差1票，因此任何舞弊之行為均
    可能造成選舉結果大幅改變。再者，此次選舉全程三個小時
    ，但錄影帶僅有一個小時，與現場實況不符。是該次委員及
    監察人選舉，確係有選舉舞弊情形足影響選舉之客觀公正與
    正確性，而具有選舉無效之原因，爰依法訴請確認該次委員
    及監察人選舉無效，並聲明求為判決：(一)確認辛○○○96年
    6月3日之第13屆委員及監察人選舉無效。(二)確認甲○○當選
    第13屆辛○○○之監察人無效等語。
二、上訴人則辯以：
  (一)上訴人甲○○為辛○○○第12屆之主任委員，故由甲○○主
    導及主持辛○○○第13屆委員及監察人之選舉，此乃主任委
    員甲○○之職權，亦為辛○○○組織章程第16條所明訂。且
    依辛○○○組織章程第11條規定計算，本屆應選人數得為21
    ，但因辛○○○上一屆即第12屆委員及監察人選舉時，依章
    程規定公告應選人數為15人，但登記參選之候選人卻只有12
    人，造成12人全部當選，且人數為偶數，致生開會出席、及
    表決時過半人數之困擾，本屆選舉唯恐發生如第12屆選舉候
    選人登記不足之情況，辛○○○遂於96年4月29日召開第12
    屆第9次委員暨監察人聯席會議，討論第13屆管理委員之應
    選人數，後經決議第13屆管理委員應選人數為13人，因此第
    13屆管理委員應選人數係經上開決議而定，並非無依據，且
    被上訴人亦出席該項會議。管理委員會決議應選人數為13人
    ，係因章程第17條第2項規定，信徒大會閉會期間，有關堂
    務之決議為管理委員會之職權；而依章程第8條第1項規定，
    信徒大會每年陽曆元月分召開定期大會一次，之前每年都有
    召開信徒大會，但都流會，96年4月15日召開信徒大會，而
    於閉會期間，有關堂務之決議得由管理委員會為之。
  (二)被上訴人主張於領票時，現場之監視設備錄得有白衣婦人吳
    李碧月有代他人投票之情形，此乃被上訴人片面之詞，選舉
    當日全程均有錄影存證，惟錄一個小時係因沒有信徒投票時
    錄影就停下來，且是否真有代他人投票之情事，被上訴人應
    負舉證責任，吳李碧月在錄影帶中亦僅出現一次，且吳李碧
    月本身亦為信徒，在眾目睽睽下，同一位選舉人不可能同時
    領取二位選舉人之選票。又該次選舉中確有訴外人壬○○、
    戊○○、乙○○以蓋指印方式領票，雖投票通知單載明「不
    得以簽字或押指紋」領取選票，此係發放選票之人當天中午
    交班吃飯，接班之人不清楚規定才讓上開三人蓋指印。按投
    票時選舉人應攜帶何種證件、以何種方式（蓋私章或按指紋
    ）領取選票，法律並無對人民團體之選舉硬性規定選舉人應
    攜帶何種證件、以何種方式領取選票，辛○○○請選舉人攜
    帶信封、印章之目的有二，一為查證領票人身分及是否有選
    舉權，並核對領票人姓名是否與印章相符，二為方便依信封
    所載編號翻閱選舉人名冊，核對蓋章。辛○○○組織章程關
    於管理委員、監察人之選舉與罷免，分別於章程第12、13、
    19條規定甚明，又上訴人辦理第13屆管理委員、監察人選舉
    ，均依章程第12條、及第13條規定辦理，被上訴人主張未依
    照章程規定，應明確指出上訴人有何違反章程之事實，並應
    舉證之等語。
三、原審判決：
    (一)確認上訴人辛○○○於96年6月3日舉行之第13屆委員及監
      察人選舉無效。
    (二)確認上訴人甲○○當選辛○○○第13屆之監察人無效。
四、上訴人不服原判決，提起本件上訴，於本院聲明，求為判決
    ：
    (一)原判決廢棄。
    (二)被上訴人於第一審之訴駁回。
    並補充陳述稱：
    (一)上訴人辛○○○章程第12條第4項雖明定：管理委員之選
      舉，信徒應親自投票，不得委託他人代投。然其並未明定
      需攜帶身分證核對，以往選舉之慣例，均未有要求信徒帶
      身分證核對之規定，本次亦然，蓋辛○○○乃一民間團體
      ，信徒有一固定之範圍，信徒間雖非全部互相熟識，但辛
      ○○○之幹部及總務人員（即選務人員及被上訴人），對
      全體信徒均有熟識，是否為本人親自領取選票，都很清楚
      ，且按照社會習慣，一般人民團體之投票亦均無要求需攜
      帶身分證。又被上訴人係提起本件訴訟後，始主張應攜帶
      身分證核對，倘其真有意見，為何不於選舉通知函寄達時
      即提出異議？抑或於選舉前被上訴人亦有出席之委員暨監
      察人聯席會議中提出建議，本件顯然係被上訴人因其屬意
      人選未能全部當選，始找藉口興訟。再者，被上訴人僅提
      出一個人有冒名或代投之嫌疑，卻未能明確舉證確有其事
      ，且該件涉嫌代投之事，業經原審認定被上訴人之主張尚
      難採信，除此之外，被上訴人亦未舉證指出有其他冒名或
      代投之情事。惟原審卻以本件未要求信徒攜帶身分證為由
      ，驟然認定選舉時未核對身分證，係屬選舉之重大瑕疵，
      而判決選舉無效，顯然不當。
    (二)依選舉當日錄影帶顯示壬○○、戊○○、乙○○等三人，
      親自到場以蓋手印方式領取選票之影像，足證該三人均有
      親自到場選舉，並親自領取選票，被上訴人當日全程在場
      ，卻未當場就上開情形提出異議；況辛○○○之章程中，
      並未明文規定應以何種方式領取選票，則無論係攜帶印章
      領票，或係以蓋指印方式領票，倘確係本人親自領票及投
      票，即難謂有違反辛○○○章程之規定。另甲○○當選監
      察人之票數多達68票，與落選人李富雄所得票數22票，相
      差46票，故選舉過程中，縱有上開三人以蓋指印領票之瑕
      疵，而將其之選票全部扣除，亦不致於影響甲○○之當選
      。
    (三)被上訴人雖稱：在攝影光碟1點12分至1點13分處，一名穿
      淡黃色衣服婦女，一人領兩張選票一事，經查結果該名婦
      女為信徒呂林應絲，為同是信徒呂喬烈之妻，因呂喬烈中
      風行動不便，其下車領、投票甚為困難，在場信徒便提議
      呂喬烈既已親自到場，應可授權呂林應絲依其意思，代為
      領、投票，經在場信徒及甲○○同意，故由呂林應絲領取
      兩張選票，當時被上訴人亦在現場親眼目睹整個經過（攝
      影內容中顯示的很清楚），倘被上訴人認為不妥，當時即
      應當面予以制止。
    (四)被上訴人又再指稱，信徒吳李碧月代信徒己○○投票，並
      表示光碟內1點44分至1點44分50秒處，即吳李碧月代為投
      票之證據，惟倘吳李碧月真有第二次投票，為何攝影帶內
      從頭至尾其僅被錄到一次身影？又被上訴人身為該次選舉
      之選務監察人，倘有二次投票之事，被上訴人本即有權當
      面舉發並禁止；又己○○於鈞院準備程序庭時，已出庭作
      證稱，其當時確有帶投票通知之信封和印章，與其先生一
      起去投票等語；且其之丈夫林俊平，於原審時亦出庭作證
      稱，己○○係由其載到辛○○○領、投票等語，其等二人
      實無必要為不關於己之選舉訴訟作不實之陳述。
五、被上訴人於本院聲明，求為判決：上訴駁回。
    並補充陳述稱：
    (一)信徒投票時未帶身分證或其他可資確認身分之證件，造成
      是否係信徒本人前來投票根本無法確認，為確認是否為信
      徒親自投票，自應核對身分證等相關證件，而上訴人於舉
      辦選舉時，僅要求信徒攜帶信封、印章領取選票，縱認無
      人甘冒偽造文書或偽造印章之風險，惟仍無法杜絕親朋好
      友持該信封及家人印章代為投票，或有心人士搜集他人信
      封及印章代為投票之情形，故上訴人抗辯法律並無對人民
      團體之選舉硬性規定選舉人應攜帶何種證件等情，縱係屬
      實，惟僅以攜帶信封、印章領取選票之措施，將無法確認
      信徒是否親自投票，顯與章程規定未合，且會產生重大流
      弊。
    (二)又經被上訴人仔細檢視上訴人於原審所提供之攝影光碟後
      ，發現根本沒有證人己○○投票之影像，可見證人己○○
      所述非真實，且涉犯偽證罪嫌，此益證如未核對身分證等
      相關證件所生流弊甚多。另查委員當選之票數只要相差一
      票即會落選，故任何一票均極為重要，以上任何一個選舉
      瑕疵均會造成選舉結果完全改變，上訴人於原審敗訴後不
      求重新舉辦公正選舉，反執意爭執其違法之選務之合法性
      ，為避免其操縱辛○○○及背後龐大金錢利益，應駁回其
      上訴等語。
六、查被上訴人主張上訴人辛○○○於96年6月3日舉辦第13屆委
    員、及監察人選舉，於投票通知單上記載應選委員13人、備
    取2人，且通知信徒於投票時須攜帶印章及信封，並未要求
    核對投票人之身分證；又於簽到領票簿中，訴外人壬○○、
    戊○○、乙○○等3人係以蓋指印方式領票，該次選舉選出
    委員13人等情，業據被上訴人提出辛○○○第13屆委員及監
    察人選舉候選人名單、選舉過程之錄影光碟，及辛○○○通
    知13位委員當選人於96年6月17日選舉主任委員及常務監察
    人函文等件在卷可稽，並為上訴人所不爭執，堪信被上訴人
    上開部分之主張為真實。惟被上訴人主張：(一)上訴人於系爭
    選舉未經信徒大會決議，即擅在投票通知上將應選出委員9
    人記載為13人、及備取2人，有違章程規定；(二)系爭選舉未
    規定信徒應攜帶身分證查驗身分，致信徒身分無法確認；又
    壬○○等3人以蓋指印方式領取選票，違反上開投票通知規
    定，系爭選舉有瑕疵；(三)訴外人李碧月代己○○投票。以上
    事項均足以影響系爭選舉之正確性，該選舉過程顯有重大瑕
    疵，應屬無效等節，則為上訴人所否認，並以上詞置辯。經
    查：
  (一)關於辛○○○第13屆委員選舉，甲○○未經信徒大會決議，
    在投票通知上記載應選委員13人、備取2人，有無違反章程
    規定：
    被上訴人主張甲○○於未經信徒大會決議，即擅在投票通知
    上記載應選委員13人、備取2人，有違章程規定等語；上訴
    人則辯以：辛○○○於96年4月29日召開第12屆第9次委員暨
    監察人聯席會議，討論第13屆管理委員之應選人數，經決議
    第13屆管理委員應選人數為13人，有該聯席臨時會議紀錄可
    證，並無違反章程規定等語。查依辛○○○組織章程第8條
    第1項規定：「信徒大會之定期大會，於每年陽曆元月份召
    開定期大會一次」；第10條規定：「信徒大會之職權一、信
    徒大會為本堂之最高決策單位，亦為最高權利之機構，議決
    本堂全部堂務及計劃。．．．四、選舉與罷免本堂之管理委
    員及監察人．．．十、其他重要提案之決議。」；第17條規
    定：「管理委員會之職權：一、襄助主任委員推行堂務，完
    成信徒大會決議交辦事項。二、信徒大會閉會期間有關堂務
    之決議。三、有關堂務之建議。四、擬定增訂或修改章程草
    案。五、編造年度之預算案、決算案。六、擬定業務推行計
    劃草案」。依上開規定，辛○○○選舉與罷免該堂之管理委
    員及監察人，係屬信徒大會之職權，而決定管理委員及監察
    人之應選人數，應認亦為信徒大會之職權。辛○○○信徒大
    會之定期大會，於每年陽曆元月份召開一次，於信徒大會閉
    會期間有關堂務之決議，則委由管理委員會行使之。而辛○
    ○○96年度之會員大會係於96年4月15日召開，惟並未決議
    選舉委員之人數，為兩造所不爭。辛○○○於96年4月29日
    召開第12屆第9次委員暨監察人聯席會議時，為信徒大會閉
    會期間，有關堂務之決議，管理委員會自有權責議決之，而
    管理委員及監察人之應選人數屬堂務之一部分，管理委員會
    自得為之，故第12屆第9次委員暨監察人聯席會議討論第13
    屆管理委員之應選人數，經決議結果以第13屆管理委員應選
    人數為13人，被上訴人亦出席該會議，並未當場提出異議等
    情，有該聯席臨時會議紀錄在卷可稽（見原審卷第25頁），
    被上訴人對該會議紀錄亦不爭執其真正，足見；辛○○○由
    第12屆第9次委員暨監察人聯席會議決議第13屆管理委員之
    應選人數，依章程第17條第2項規定，洵屬有據。又依辛○
    ○○章程第11條規定：「本堂管理委員會設管理委員9人（
    保括主任委員），由信徒所選任之委員任期4年，得連選連
    任之，主任委員得連選連任一次。信徒人數超過100人以上
    時，每滿20人於次屆選舉時得增選委員一名，委員人數最多
    不得超過27人。」查辛○○○第13屆委員及監察人選舉時，
    信徒即選舉人人數為359人一節，已載明於96年4月15日第四
    次信徒大會記錄 (見原審卷第90頁)、並為兩造所不爭執，
    則依章程第11條規定計算，辛○○○第13屆應選委員人數得
    增選至21人【（359人-100人）/20人＝12人，12人+9人＝21
    人】，而辛○○○第13屆所選出之委員為13人，並未超出章
    程規定得增選最高人數之限制，則辛○○○第12屆第9次委
    員暨監察人聯席會議決議第13屆管理委員應選人數13人，並
    於投票通知上記載應選委員13人、備取2人，均無違反辛○
    ○○章程之規定。被上訴人以辛○○○未經信徒大會決議選
    出委員13人，有違章程規定云云，自不足採。
  (二)關於系爭選舉未規定信徒應攜帶身分證查驗身分、及信徒壬
    ○○等3人以蓋指印方式領取選票，是否存有瑕疵：
    被上訴人主張辛○○○管理委員會第13屆委員、監察選舉候
    選人名單之投票通知僅記載信徒須攜帶信封、印章領取選票
    ，並未核對身分證；且壬○○等3人以蓋指印方式領取選票
    ，存有瑕疵等語。上訴人則辯以：人民團體選舉法並無明文
    規定選舉人應攜帶何種證件、及以何種方式領取選票，辛○
    ○○信徒有固定之範圍，辛○○○之幹部及選務人員對全體
    信徒均有熟識，可辨識是否為信徒本人親自領取選票，且歷
    年選舉之慣例，均未要求信徒帶身分證等語。經查：辛○○
    ○第13屆委員及監察人選舉，通知書僅記載：信徒前往投票
    時，請選舉人攜帶信封、印章領取選票等語（見原審卷第53
    頁），上訴人亦自認歷年選舉均未要求信徒帶身分證，以供
    核對身分等情。又依辛○○○章程第12條第4項規定：選舉
    投票時，信徒應親自投票不得委託他人代投等語，並未於章
    程內規定選舉委員時，信徒應攜帶身分証供查驗身分始得投
    票，此亦為被上訴人所不爭（見本院卷第30頁背面），則信
    徒於投票時應本人親自投票，不得委託他人代投，則只要能
    確認係本人投票，並無須攜帶任何證件資料始得領取選票。
    況辛○○○於通知單上已記載：「請諸位信徒配合攜帶信封
    、印章領取選票【不得以簽字或押指紋】」等語，亦有確認
    領票人是否為信徒本人，得否領取選票之目的；又為避免代
    領情形，固通知信徒須攜帶印章領取選票，惟上開章程既僅
    規定信徒應親自投票，不得委由他人代投，則如能確認係信
    徒本人親自領票投票，縱未能以印章領取選票，而以簽字等
    其他方式領取選票，亦無違章程之規定。又經本院函內政部
    查明辛○○○舉行之委員及監察人選舉，除依本身訂定之組
    織章程外，是否尚有其他法令可資規範；及信徒於選舉佛堂
    委員及監察人時，是否須攜帶選舉通知單、身分證及私章
    始得投票，或僅得以確認為本人者，而以簽字或押指紋方式
    代替領取選票投票等節，亦經內政部函復結果以：「辛○○
    ○係依寺廟登記規則登記之寺廟，非依人民團體法設立之人
    民團體。有關該佛堂管理委員及監察人之選舉，係依該堂組
    織章程辦理。章程未規定事項，該堂章程第41條規定：『本
    章程明訂事項，如有未盡事宜，應依有關法令規定辦理或風
    俗習慣適用之。』。至現行宗教法令，並無『信徒於選舉佛
    堂委員及監察人時，是否須攜帶選舉通知單、身分證及私章
    始得投票，或僅得以確認為本人者，而以簽字或押指紋方式
    代替領取選票投票』之規範。為輔導宗教團體業務推展，於
    章程及法令未規定時，得由該宗教團體最高權力機構自行議
    決選舉方式。」等語，有該部97年4月11日台內民字第09700
    61655號函在卷可稽（見本院卷第70頁）。查辛○○○既屬
    寺廟性質，並非人民團體，則應依寺廟登記規則規範，而現
    行宗教法規，並無信徒選舉委員及監察人時，須攜帶身分證
    始得領取選票投票之規定；又依辛○○○章程亦無規定選舉
    委員時，信徒應攜帶身分証以供查驗身分始得投票，則辛○
    ○○即無權限超越現行法規、及其章程規定，對信徒投票方
    式作不當之限制。辛○○○於通知投票時已載明選舉人應攜
    帶信封、印章領取選票，且現場又有錄影存証，及選務人員
    過濾是否信徒本人親自投票，即難認信徒未帶身分證以供查
    驗身分，即存有瑕疵。次查辛○○○96年第13屆委員、監察
    人選舉（選舉人）簽到領票簿中，訴外人壬○○、戊○○、
    乙○○係以蓋指印方式領票一節，為上訴人所不爭，並據証
    人乙○○、戊○○於本院審理中証述屬實（見本院卷第44至
    46頁）。壬○○、戊○○、及乙○○等三人既均親自到場領
    取選票投票，雖其等係以蓋手印方式領取選票，亦無違反辛
    ○○○章程之規定。
  (三)訴外人吳李碧月有無代訴外人己○○投票，而有無效情事：
    被上訴人主張選舉投票當時現場之監視設備卻錄得白衣婦人
    吳李碧月有代己○○投票之情形存在，投票過程有重大瑕疵
    存在，該次選舉應屬無效等語，惟為上訴人所否認。經查：
    經原審勘驗選舉當天之錄影光碟結果：「有一個白衣婦人吳
    李碧月領一張選票，但是不是已經投過票，又幫己○○再投
    一次票，從錄影光碟中看不出來」等情，有勘驗筆錄在卷可
    稽。又據證人即己○○之配偶林俊平於原審結證稱：「我太
    太是辛○○○的信徒，今年6月3日的委員及監察人選舉是我
    載我太太去投票的，選舉我太太有去，我自己也是信徒我也
    有投，我不認識吳李碧月。選舉簽到領票簿，上面己○○的
    印章是我們的，我有看到我太太走進去，我先到辦公室找丙
    ○○，但我確定我太太有投票。我太太沒有認識其他的人怎
    麼找其他人投」等語（見原審卷第181頁）；及據證人己○
    ○於本院審理中結証稱：其為辛○○○信徒，其於96年6月3
    日有到辛○○○投票，是佛堂選舉委員，其帶通知投票之信
    封、及印章親自去投票，和其先生一起去，又其並不認識吳
    李碧月等語甚詳（見本院卷第64頁背面)。依上開事証，已
    難認定吳李碧月有代己○○投票之情事，被上訴人此部分主
    張，顯屬無據。被上訴人雖又以：經勘驗上開錄影帶，並未
    見己○○領票、投票之畫面等語，惟查上訴人已陳明選舉當
    日之錄影僅一個小時，於沒有信徒投票時錄影就停下來等語
    ，足見；選舉當天固有錄影，惟錄影機並非全程開機中，現
    場人員於操作時是否有遺漏投票者，不得而知，惟證人己○
    ○既已証稱其確係親自前往投票，並無使人代投等情，自堪
    採信。被上訴人以錄影帶未見己○○領票、投票之畫面，遽
    認訴外人吳李碧月代己○○投票云云，自不足採。
七、綜上所述，被上訴人依確認選舉無效法律關係，訴請確認辛
    ○○○於96年6月3日舉行之第13屆委員及監察人選舉無效、
    及確認甲○○當選辛○○○第13屆之監察人無效，均為無理
    由，不應准許。原審為被上訴人勝訴判決，自有未洽，上訴
    意旨指摘原判決不當，求予廢棄改判，為有理由，自應由本
    院廢棄改判如主文第二項所示。
八、本案事實已臻明確，兩造其餘攻擊防禦方法，不足以影響本
    判決結果，爰不一一論述，併此敘明。
據上論結：本件上訴為有理由，依民事訴訟法第450條、第78條
，判決如主文。
中    華    民    國    97    年    6     月    24    日
                  民事第四庭    審判長法  官  黃斐君
                                      法  官  陳蘇宗
                                      法  官  張浴美
以上正本係照原本作成。
如對本判決上訴，須於收受判決送達後二十日內向本院提出上訴
書狀，其未表明上訴理由者，應於提出上訴後二十日內向本院提
出上訴理由書（須按他造人數附具繕本）。
上訴時應提出委任律師為訴訟代理人之委任狀。具有民事訴訟法
第四百六十六條之一第一項但書或第二項之情形為訴訟代理人者
，另應附具律師及格證書及釋明委任人與受任人有該條項所定關
係之釋明文書影本。
                                      書記官  郭振祥
中    華    民    國    97    年    6     月    25    日
                                                      Ａ


司法院資訊處製作；財團法人民間司法改革基金會備份。
